# 关于产品召回的会计处理

提问人：huanlinone 时间：2012-07-05 18:16:30
RT，情况如下，受胶囊事件的影响，企业召回所销售产品，送检，产品收回到生产厂家，等待送检结果。

回答人：chenyiwei
回复 huanlinone 的帖子
1 、你公司是经销商还是生产商？与更上游之间就相关费用的承担问题有何约定？
2 、根据检测结果不同，具体后续如何处理？可能发生哪些后续的成本和支出？相关损失金额及其发生概率能否可靠估计？ 3 、你公司以往是否计提过产品质量保证的预计负债？如有，则与本次预计可能发生的损失相比如何？ 4 、对于原已确认的销售，是否存在需要退、换的问题？具体如何操作？